

### **DAVID AMEZQUITA**

**Systems Engineer** 

- Punza, Cundinamarca
- ☐ amezquita.96@hotmail.com
- **&** 315 874 9151

#### REDES SOCIALES

- Portafolio Web
- in LinkedIn
- **GitHub**

#### EDUCACION

 Ingenieria en sistemas computacionales (Titulo en proceso)

Universidad Tecnologica Latinoamericana

2020 - Act

Analisis de bases de datos

Universidad Tecnologica Latinoamericana 2022

Tecnólogo Equipos de computo, diseño e instalacion de cableado estructurado

SENA

2014 - 2016

Analitica de Bases de datos

MinTIC 2024 - U. Distrital 2024

# HABILIDADES

• PHP

- Phyton
- Laravel
- MySQL
- JavaScript
- NodeJS
- HTML/CSS
- Mikrotik
- Active
- Fortinet
- Directory
- React

#### PERFIL

Soy un Ingeniero de Sistemas con experiencia en el desarrollo de software para la gestión de diversas disciplinas. Me especializo en desarrollo Full Stack utilizando React para interfaces dinámicas y Laravel para aplicaciones backend, lo que me permite crear soluciones integrales. Competencias Técnicas Soporte técnico de primer y segundo nivel y gestión de mesas de ayuda. Administración de servidores, VMware, firewalls y Directorio Activo. Análisis y optimización de bases de datos. Lenguajes: PHP, JavaScript (Node.js), C#, HTML y CSS. Además, tengo experiencia en mantenimiento de equipos de cómputo y sistemas POS, así como en la gestión de impresoras térmicas, inyección y láser. Enfoque Proactivo Mi enfoque proactivo y versatilidad me preparan para enfrentar nuevos retos con éxito, comprometido siempre con la mejora continua e innovación. Esta versión mantiene los puntos clave mientras reduce la longitud del texto.

#### EXPERIENCIA

#### Desarrollador IT

Jun 2023 - Actualmente | Agroinsumos San Miguel SAS

Desarrollo competencias y estrategias que ayudan a la mejoría y el buen desempeño de software Loggro ERP que emplea la compañía manteniendo estándares de calidad en todo proceso. Administracion de la infraestructura tecnologica, gestión de Active Directory y configuración de Firewall. Desarrollos internos en PHP y JavaScript, gestion y mantenimiento de paginas web (HTML y CSS), Integracion y gestion de plataformas RMM.

# Tecnico de soporte - Desarrollador de producto

Ago 2021 - Mar 2023 | IZC Mayorista SAS - Deiteko

Planeación y ejecución de proyectos de desarrollo de productos de POS y de tecnología, Realización de manual de producto, pruebas de resistencia y de funcionamiento, uso de SDK para desarrollos específicos, mantenimiento y respuesta por garantía de los productos a nivel Latinoamérica, productos tales como Impresoras térmicas, impresoras de etiquetas, AIOs, Pantallas táctiles, Lectoras de códigos, Contadoras de monedas, Contadoras de billetes, cajones monederos, etc.

## Administrador CCTV - Auxiliar Soporte Interno TI

Jun 2019 - May 2021 | MCT SAS

Auxiliar de soporte nivel 1 y 2, Mantenimiento de equipos de cómputo, impresoras laser y de inyección, soporte en la infraestructutra tecnologica, soporte remoto y en sitio.

Administración y soporte de CCTV mas de 200 camaras y gestion de centro de datos (Integracion de tecnologia NUUO y HikVision), integracion y gestion de control de acceso.

### Tecnico de soporte y servicio

Abr 2017 - Ene 2018 | Itelca SAS

Asistencia de soporte nivel 1 y 2 a campaña de la línea de emergencias 123 Bogotá, soporte tanto presencial como remota para las diferentes sedes de la infraestructura, central, IDIGER, CRUE, CAD. Soluciones inmediatas a los requerimientos y fallas en la operación, telefonía IP, Telecomunicaciones, Software de gestión.

### Auxiliar de Soporte Tecnico - Practicas

Jul 2015 - Ene 2016 | Avicola Triple A

Asistencia de soporte nivel 1 y 2 a las diferentes áreas de la compañía soporte tanto presencial como remota para las diferentes sedes. Mantenimiento de equipos de cómputo, impresoras láser y de inyección, Soporte básico a ERP, Mantenimiento y gestión básica de la infraestructura tecnológica.

# CERTIFICADOS

Ingenieria de Sistemas (2024)

**Q** Ver Certificado

Analista de programación, redes y bases de datos (2022)

**Q** Ver Certificado

Analitica de Bases de datos (2024)

**Q** Ver Certificado

FRONT PAGE Y SQL (2013)

**Q** Ver Certificado

Sistema SAP ERP (2024)

Q Ver Certificado

Excel Avanzado (2012)

Q Ver Certificado

Programación de paginas web con HTML (2016)

Q Ver Certificado

Tecnólogo Mantenimiento de equipos de cómputo, diseño e instalación de cableado estructurado (2016)

**Q** Ver Certificado

Tecnico en Sistemas (2013)

**Q** Ver Certificado

#### HABILIDADES BLANDAS

Gestión de conflictos

Manejo del estrés

• Comunicación Asertiva • Inteligencia emocional

Escucha activa

Trabajo en equipo

## IDIOMAS

• Español Nativo • Ingles Intermedio

# REFERENCIAS

Full Stack Developer

ingeniero de sistemas

Jefferson Pulido

Tel: +57 310 2156205

Camilo Corrales

Tel: +57 305 4472330